臺灣苗栗地方法院交通事件裁定　　　　　94年度交聲字第52號
　　原處分機關　交通部公路總局新竹區監理所苗栗監理站
　　異　議　人
　　即受處分人　 甲○○
上列異議人因違反道路交通管理處罰條例案件，對於交通部公路
總局新竹區監理所苗栗監理站於94年4 月14日以竹監苗字第裁
54- E00000000 號所為之裁決處分（原舉發案號：新竹市警察局
94年2 月24日竹市警交字第E00000000 號）不服，聲明異議，本
院裁定如下：
    主  文
原處分撤銷。
甲○○不罰。
    理  由
一、原處分機關係以異議人即受處分人甲○○於民國94年2 月24
    日下午4 時40分許，騎車號ILJ-212 號重型機車，行經新竹
    市○○路○ 段690 號前行駛，因「蛇行」之違規事實，經新
    竹市警察局警員掣單舉發，原處分機關據此舉發事實，依道
    路交通管理處罰條例第43條第1 項第1 款之規定，科處異議
    人罰鍰新臺幣12,000元，並依同條例第63條第1 項第3 款之
    規定，記違規點數3 點。
二、聲明異議意旨略以：異議人騎車號ILJ-212 號重型機車，行
    經新竹市○○路○ 段690 號前，並無蛇行之違規，該路段剛
    好經過朝山派出所，員警取締應提供朝山派出所監視器之錄
    影帶為憑。異議人係因質疑取締員警攔檢使用交管棒打擊異
    議人之腹部，而與其發生口角，與舉發之違規無關。異議人
    騎重型機車行經攔檢點200 公尺內筆直行駛，絕對無變換車
    道、蛇行等行為，亦無飲酒或改裝零件，卻遭舉發危險駕駛
    ，感到不服。應僅可舉發攔檢未停，故不服取締，請求撤銷
    原裁決處分。
三、經查，證人即舉發警員楊貴棠到庭證稱：「執行交通稽查時
    ，有一部車停在50公尺前約3 、5 分鐘，覺得可疑，就攔停
    異議人，但其沒有停下，還差點撞到我，當時我站在快慢、
    車道間，且異議人在左右車道穿梭50至100 公尺，態度惡劣
    ，後來因為異議人撞到我的指揮棒，所以停下來找我理論。
    當時車子不多，異議人左右穿梭是要躲避我的盤查，因為正
    常機車要行駛在機車道，但是異議人穿梭在快、慢車道，所
    以是危險駕駛等語（見本院94年6 月8 日訊問筆錄）。惟異
    議人到庭辯稱如上，綜合以上陳述，可知證人證稱舉發當時
    異議人係在舉發警察前方約50公尺，則警察復指證異議人左
    右車道穿梭50公尺至100 公尺，似乎與其上開證述50公尺之
    距離矛盾；又如果異議人騎車左右穿梭於快、慢車道，不停
    車逃避攔檢，如何會撞到舉發警察之指揮棒？又該道路無機
    車專用道，為異議人與證人所陳述，則舉發員警證稱異議人
    騎車應騎在機車道，似不合理。又如無機車專用道，異議人
    騎車於快、慢車道間如何認定係逃避臨檢？又如異議人果真
    想要逃避攔檢，騎車在快、慢車道左右穿梭，又何需因撞到
    舉發警察之指揮棒而停車，並下車找舉發員警理論，似乎與
    其逃避舉發之目的不符？如異議人果有違反道路交通管理處
    罰條例，未停車攔檢，則執勤員警直接舉發異議人違反道路
    交通管理處罰條例第60條第1 項：「汽車駕駛人，駕駛汽車
    有違反本條例之行為，經交通勤務警察或依法令執行交通稽
    查任務人員制止時，不聽制止或拒絕停車接受稽查而逃逸者
    ，除按各該條規定處罰外，處新臺幣三千元以上六千元以下
    罰鍰。」之規定即可，兩人又何需發生口角？且規定危險駕
    車為違規之立法目的在於避免汽車駕駛人之恣意駕車，而影
    響行車安全，應就具體事實審酌之，本件異議人如因在舉發
    警察前50公尺停留3 、5 分鐘，而遭舉發警察攔停檢查，則
    異議人在此50公尺內的快、慢車道穿梭行為，是否符合蛇行
    、危險駕駛行為之規範目的，令人存疑。綜上所述，本件舉
    發內容因異議人與舉發警察發生口角，證人即舉發警察之證
    述復有上述可疑之處，因此單憑證人之證詞難以認定異議人
    確有圍觀，原處分未予詳查，遽予裁罰，容有未洽，本件異
    議為有理由，原處分應予撤銷，並諭知異議人不罰。
四、據上論結，應依道路交通案件處理辦法第20條，裁定如主文
    。
中　　華　　民　　國　　94　　年　　6 　　月　　22　　日
                   交通法庭   法  官  張珈禎
右正本證明與原本無異
如不服本裁定應於送達後5日內向本院提出抗告狀
中　　華　　民　　國　　94　　年　　6 　　月　　30　　日
                              書記官  黃雅琦
